臺灣臺中地方法院刑事判決
110年度交訴字第370號
公  訴  人  臺灣臺中地方檢察署檢察官
被      告  NGO QUOC HUY (中文名吳國輝)




                    （現另案於法務部○○○○○○○○○○○執行中）
上列被告因肇事逃逸罪等案件，經檢察官提起公訴（110年度偵
字第36545號），被告於本院準備程序中就被訴事實為有罪之陳
述，經告以簡式審判之旨，並聽取當事人意見後，本院合議庭裁
定由受命法官獨任進行簡式審判程序，判決如下：
    主    文
NGO QUOC HUY汽車駕駛人，無駕駛執照駕車，因過失傷害人，處
有期徒刑肆月，如易科罰金，以新臺幣壹仟元折算壹日。又犯駕
駛動力交通工具發生交通事故致人傷害而逃逸罪，累犯，處有期
徒刑捌月。
    犯罪事實
一、NGO QUOC HUY（一）明知其並未考領我國小型車普通駕駛執
    照，視同無照駕駛，竟仍於民國110年10月22日晚間19時57
    分許，駕駛車牌號碼000-0000號自用小客車（下稱甲汽車）
    ，沿臺中市豐原區三村路由合作街76巷往成功路方向行駛，
    行經三村路與成功路交岔路口（下稱系爭交岔路口）欲右轉
    成功路時，本應注意轉彎車應讓直行車先行，且應注意行經
    閃紅燈號誌之交岔路口時，依規定車輛應減速接近，先暫停
    於交岔路口前，讓幹道即成功路車優先通行，認為安全時，
    方得續行，而依當時狀況，並無不能注意之情事，竟疏未注
    意及此，貿然前行並右轉，其前方左側幹線道即成功路，適
    有李白蓉所騎乘之車牌號碼000-0000號普通重型機車（下稱
    乙機車）沿成功路由中正路往中山路方向行駛，亦行駛至系
    爭交岔路口，李白蓉本應注意行經閃黃燈號誌之交岔路口時
    ，應減速接近，注意安全小心通過，而依當時狀況，並無不
    能注意之情事，亦竟疏未注意及此，而駛入系爭交岔路口，
    致甲汽車、乙機車因而發生碰撞，李白蓉因而人車倒地，致
    李白蓉受有右側恥骨閉鎖性骨折、頭部挫傷、下背和骨盆挫
    傷、右側手肘挫傷之傷害。（二）明知其駕駛前揭車輛肇事
    且有車禍肇責，且應能預見乙機車人車倒地，乙機車駕駛李
    白蓉會因此受傷，竟基於肇事逃逸之犯意，未停留在現場，
    及通知警察機關處理、協助傷者就醫、對事故現場為必要之
    處置、向傷者或警察等有關機關表明身分等必要措施，旋即
    離開現場。嗣經警據報到場處理，始循線查悉上情。
二、案經李白蓉訴由臺中市政府警察局豐原分局報告臺灣臺中地
    方檢察署檢察官偵查起訴。 
    理    由
一、本件被告NGO QUOC HUY所犯係死刑、無期徒刑或最輕本刑為
    三年以上有期徒刑或高等法院管轄第一審案件以外之罪，其
    於準備程序期日就被訴事實為有罪之陳述，經本院告知簡式
    審判程序之旨，並聽取公訴人及被告之意見後，依刑事訴訟
    法第273條之1第1項規定，裁定由受命法官獨任進行簡式審
    判程序，且依同法第273條之2規定，不適用傳聞法則有關限
    制證據能力之相關規定，合先敘明。
二、上開犯罪事實，業據被告坦承不諱，核與證人即告訴人李白
    蓉證述情節大致相符（見偵卷第39頁至第43頁），並有證人
    阮氏萩證述（見偵卷第45頁至第49頁），以及臺中市政府警
    察局道路交通事故初步分析研判表、警員職務報告、道路交
    通事故現場圖、道路交通事故調查報告表㈠、㈡、臺中市政府
    警察局交通事故補充資料表、臺中市政府警察局道路交通事
    故肇事逃逸追查表、李白蓉之衛生福利部豐原醫院110年10
    月22日診斷證明書、臺中市政府警察局舉發違反道路交通管
    理事件通知單影本、路口監視器畫面翻拍照片、現場照片、
    車輛詳細資料報表、GOOGLE地圖2紙、監視器畫面翻拍照片
    在卷可佐（見核交卷第5頁，偵卷第27頁、第55頁至第59頁
    、第63頁、第67頁至第95頁、第99頁、第109頁至第117頁）
    。綜上各節相互佐證，被告自白核與事實相符，應堪採信。
    又汽車行駛至交岔路口，其行進、轉彎，應遵守燈光號誌，
    轉彎車應讓直行車先行，道路交通安全規則第102條第1項第
    1款、第7款定有明文；特種閃光號誌各燈號顯示之意義如左
    ：二、閃光紅燈表示「停車再開」，車輛應減速接近，先停
    止於交岔路口前，讓幹道車優先通行後認為安全時，方得續
    行，道路交通標誌標線號誌設置規則第211條第1項定有明文
    。被告駕駛車輛本應依循上開交通安全規定，且依當時天候
    、路況、視距等客觀情形，並無不能注意之特別情事，竟疏
    與告訴人李白蓉所騎乘乙機車發生碰撞，被告駕車行為顯有
    過失。且依上揭事證，被告前開交通過失行為，與告訴人所
    受之傷害結果，具有直接因果關係，應屬明確。以被告案發
    時年齡及具有相當社會經驗，當可預見在此撞擊之下，告訴
    人極有可能受有輕重不等之傷害，然被告竟未留在現場協助
    將已受傷之被害人送醫救治、為適當之保護處置或報警等候
    警方前來處理，亦未留下身分資料或聯絡方式，逕自將騎乘
    機車離去。本案事證明確，被告犯行堪以認定，應予依法論
    科。
三、是核被告就犯罪事實一、（一）所為，係犯刑法第284條前
    段、道路交通管理處罰條例第86條第1項之汽車駕駛人無駕
    駛執照之過失傷害罪。被告所犯汽車駕駛人無駕駛執照之過
    失傷害罪，應依道路交通管理處罰條例第86條第1項規定，
    加重其刑。被告就犯罪事實一、（二）所為刑法第185條之4
    第1項前段之駕駛動力交通工具發生交通事故致人傷害而逃
    逸罪。犯罪事實一、（一）及犯罪事實一、（二），犯意各
    別，行為互殊，應予分論併罰。
四、就犯罪事實一、（二）部分，被告曾因偽造文書、酒後駕車
    案件，經本院110年度簡字第99號判決判處應執行有期徒刑4
    月確定，於110年3月1日入監，於110年5月12日縮刑期滿執
    行完畢，有臺灣高等法院被告前案紀錄表在卷可稽，其受徒
    刑之執行完畢，5年以內故意再犯本件有期徒刑以上之罪，
    與刑法累犯之規定相符，且依司法院釋字第775號解釋文之
    意旨，本院審酌被告於上開有期徒刑執行完畢後竟未留意交
    通安全，再為本案犯行，足認其刑罰反應力薄弱，依累犯規
    定加重其刑，並未使被告所受刑罰超過其所應負擔之罪責，
    爰依累犯規定加重其刑。另被告於本件車禍肇事後棄車逃逸
    ，本案係經警員調閱現場監視器畫面後，聯繫甲汽車車主，
    據以獲悉使用車輛人為本案被告，並配合警方聯繫被告到案
    說明，有職務報告在卷可參（見偵卷第27頁），是本案司法
    警察顯於被告到案說明錢前，已發覺犯罪嫌疑人，本案自無
    須依刑法第62條前段規定減輕其刑，附此敘明。
五、爰審酌：被告犯罪情節，被告過失程度，及告訴人受有前述
    傷害，身心均受有相當程度之痛苦；被告犯後坦認全部犯行
    ，但稱沒有錢能賠償告訴人，而未能與告訴人成立調解或和
    解之犯後態度（見本院卷第70頁）；被告自陳國中肄業，入
    監前有在理髮、工廠工作，收入不穩定，有幫人家工作，但
    後來也沒有付伊薪水，伊結婚，但太太已經跟別人在一起，
    爸爸臥病在床，媽媽沒有工作，都在照顧伊爸爸跟小孩，家
    中經濟都是伊負擔（見本院卷第83頁）等一切情狀，分別量
    處如主文所示之刑，並就得易科罰金之刑部分，諭知易科罰
    金之折算標準。
六、據上論斷，應依刑事訴訟法第273條之1第1項、第299條第1
    項前段，道路交通管理處罰條例第86條第1項，刑法第11條
    前段、第284條前段、第185條之4第1項前段、第47條第1項
    、第41條第1項前段，刑法施行法第1條之1，判決如主文。
本案經檢察官尤開民提起公訴，檢察官藍獻榮到庭執行職務。
中　　華　　民　　國　　111 　年　　1 　　月　　27　　日
                  刑事第十八庭  法  官  張美眉
以上正本證明與原本無異。
如不服本判決應於收受送達後20日內向本院提出上訴書狀，並應
敘述具體理由；其未敘述上訴之理由者，應於上訴期間屆滿後20
日內向本院補提理由書（均須按他造當事人之人數附繕本）「切
勿逕送上級法院」。
告訴人或被害人如不服判決，應備理由具狀向檢察官請求上訴，
上訴期間之計算，以檢察官收受判決正本之日起算。
　　　　                        書記官  薛美怡
中　　華　　民　　國　　111 　年　　1 　　月　　27　　日
附錄本案論罪科刑法條全文：
中華民國刑法第185條之4
駕駛動力交通工具發生交通事故，致人傷害而逃逸者，處6月以
上5年以下有期徒刑；致人於死或重傷而逃逸者，處1年以上7年
以下有期徒刑。
犯前項之罪，駕駛人於發生交通事故致人死傷係無過失者，減輕
或免除其刑。
中華民國刑法第284條
因過失傷害人者，處1年以下有期徒刑、拘役或10萬元以下罰金
；致重傷者，處3年以下有期徒刑、拘役或30萬元以下罰金。
道路交通管理處罰條例第86條第1項
汽車駕駛人，無駕駛執照駕車、酒醉駕車、吸食毒品或迷幻藥駕
車、行駛人行道或行經行人穿越道不依規定讓行人優先通行，因
而致人受傷或死亡，依法應負刑事責任者，加重其刑至2分之1。